# 请教陈版：外币非权益性 FVTPL 的汇兑差额应如何处理？

提问人：oOoMCc 时间：2019-10-04 14:25:27
陈版：如果将外币债权指定为【以公允价值计量且其变动计入当期损益的金融资产】，且该债权符合 SPPI 条件，为货币性资产，在期末发生的公允价值变动和汇率变动应如何计量与处理？
根 据 您 之 前 对 FVTOCI 的 相 关 回 答 （https://bbs.esnai.com/thread-5353150-1-1.html%EF%BC%89%EF%BC%8C%E6%88%91%E6%8E%A8%E5%AF%BC%E4%BA%86%E4%B8%80%E4%B8%8B%EF%BC%8C%E4%B8%8D%E7%9F%A5%E6%98%AF%E5%90%A6%E6%AD%A3%E7%A1%AE%EF%BC%9A计入汇兑损益的金额 = 期初公允价值原币金额 x (期末汇率-期初汇率)
计入公允价值变动损益的金额= 期末公允价值原币金额x期末汇率- (期初公允价值原币金额 x 期初汇率 +/- 本期公允价值变动 x 平均汇率) -计入汇兑损益的金额

回答人：chenyiwei
对于债权性资产（其合同现金流可通过 SPPI 测试的），FVTPL 和 FVOCI不同。FVTPL 类别下不区分汇兑损益和其他原因导致的公允价值变动，均计入公允价值变动损益；FVOCI 的债权投资仍需按实际利率法确认利息收入，所以仍需将利息收入和汇兑损益、信用减值损失计入损益，而将其他原因导致的公允价值变动体现在其他综合收益中。